【裁判字號】    99,交聲,457
【裁判日期】    990531
【裁判案由】    違反道路交通管理處罰條例聲明異議
【裁判全文】
臺灣桃園地方法院刑事交通事件裁定     99年度交聲字第457號
原處分機關  交通部公路總局新竹區監理所桃園監理站
異  議  人
即受處分人  甲○○
上列受處分人因違反道路交通管理處罰條例案件，不服交通部公
路總局新竹區監理所桃園監理站99年3 月8 日所為之處分（原處
分案號：桃監裁罰字第裁52-DB0000000號），聲明異議，本院裁
定如下：
    主  文
異議駁回。
    理  由
一、原處分意旨略以：異議人即受處分人甲○○（下稱異議人）
    於民國99年2 月1 日下午4 時37分許，在桃園縣桃園市○○
    街前設有禁止停車標線之處所，停放車號8D-7727 號自用一
    般小客車，經桃園縣政府警察局交通隊員警舉發「在設有禁
    止停車標線之處所停車」之違規，依道路交通管理處罰條例
    第56條第1 項第4 款之規定，裁處異議人罰鍰新臺幣（下同
    ）900 元。
二、異議意旨略以：違規停車之拖吊本應以大眾利益為主要考量
    ，故紅線區應優先拖吊，伊於99年2 月1 日下午4 時37分許
    確係將其自小客車停放於桃園縣桃園市○○路上劃有黃線之
    處，惟並未有任何阻礙交通之情事發生，對面之捐血站及住
    宅區○○○○路段之處，有整排違規停車，但員警竟視若無
    睹，未執行優先拖吊，請求調閱路邊監視器，伊並提出光碟
    照片為證等語。
三、按禁止停車線用以指示禁止停車路段，以劃設於道路緣石正
    面及頂面為原則，無緣石之道路得標繪於路面上，距路面邊
    緣以30公分為度；又該標線為黃實線，線寬除設於緣石正面
    者以緣石高度為準外，其餘皆為10公分；又該標線禁止時間
    為每日上午7 時至夜間11時，如有延長或縮短之必要時，應
    以標誌及附牌標示之，道路交通標誌標線號誌設置規則第16
    8 條第1 項、第2 項及第4 項定有明文。又設有禁止停車標
    誌、標線處所不得停車，道路交通安全規則第112 條第1 項
    第4 款定有明文。又道路交通管理處罰條例所稱之「道路」
    ，係指公路、街道、巷衖、廣場、騎樓、走廊或其他供公眾
    通行之地方；而汽車駕駛人在設有禁止停車標線之處所停車
    者，處600 元以上1200元以下罰鍰，道路交通管理處罰條例
    第3 條第1 款及第56條第1 項第4 款亦有明文。
四、經查：
  (一)異議人並不否認於99年2 月1 日下午4 時37分許，有將其所
    駕駛之車輛8D-7727 號自用一般小客車，違規停放在桃園縣
    桃園市○○街路段設有禁止停車標誌處所，此外，並有桃園
    縣政府警察局桃警局交字第DB0000000 號舉發通知單、現場
    照片附卷足憑，是異議人確有上揭所述之違規行為，洵堪認
    定。
  (二)按行政行為，非有正當理由，不得為差別待遇，行政程序法
    第6 條定有明文，此即行政法上之平等原則。基於事理本質
    ，相同事件固應為相同之處理，不得任意為差別之待遇；然
    在法治國家，遵守法規為每一國民之責任，自亦不得以他人
    違規行為尚未被取締，即執以為自己亦可以不遵守規定之適
    法理由，否則即曲解平等原則之真義，亦即人民不得主張「
    不法之平等」，故行政機關若怠於行使權限，致使人民因個
    案違法狀態未排除而獲得利益時，該利益並非法律所應保護
    之利益，因此其他人民不能要求行政機關比照該違法案例授
    予利益。是異議人指摘違規地點對面之捐血站及住宅區○○
    ○○路段之處，有整排違規停車，員警未優先拖吊，縱屬有
    此情節，此乃他人有無違規、行政機關之公權力是否及時據
    以懲處之問題，並不能據為異議人免責之依據。
五、綜上所述，異議人所辯並非可採，異議人有「在設有禁止停
    車標線之處所停車」之違規，原處分機關依道路交通管理處
    罰條例第56條第1 項第4 款之規定裁處異議人罰鍰900 元，
    尚無違誤，異議人本件聲明異議為無理由，應以駁回。
六、依道路交通案件處理辦法第19條，裁定如主文。
中    華    民    國    99    年    5     月    31    日
                  交通法庭    法  官  林宜靜
以上正本證明與原本無異。
如不服本裁定，應於裁定送達後5 日內向本院提出抗告狀。
                              書記官  王明玉
中    華    民    國    99    年    6     月    4     日

司法院資訊處製作；財團法人民間司法改革基金會備份。
